臺灣臺北地方法院民事裁定　　　　　　　100年度聲字第154號
聲　請　人　陳大偉
相　對　人　萬學媛
上列當事人間聲請停止停止執行事件，本院裁定如下：
    主  文
聲請人供擔保新臺幣拾肆萬肆仟零肆拾伍元後，本院九十九年
度司執字第一○四二○七號執行事件之強制執行程序，於本院一
百年度訴字第一一四五號債務人異議之訴事件判決確定前應暫予
停止。
    理  由
一、按有回復原狀之聲請，或提起再審或異議之訴，或對於和解
    為繼續審判之請求，或提起宣告調解無效之訴、撤銷調解之
    訴，或對於第4條第1項第 5款之裁定提起抗告時，法院因必
    要情形或依聲請定相當並確實之擔保，得為停止強制執行之
    裁定。強制執行法第18條第 2項定有明文。次按，法院依強
    制執行法第18條第 2項定擔保金額而准許停止強制執行之裁
    定者，該項擔保係備供債權人因停止執行所受損害之賠償，
    其數額應依標的物停止執行後，債權人未能即時受償或利用
    該標的物所受之損害額，或其因另供擔保強制執行所受之損
    害額定之，非以標的物之價值或其債權額為依據（最高法院
    86年度台抗字第442號裁定意旨可資參照）。
二、聲請意旨略以：相對人向本院聲請強制執行之執行名義為本
    院85年度票字第 10896號本票許可強制執行裁定、確定證明
    書及北院隆85執宙字第 12605號債權憑證，惟前開執行名義
    已罹於時效為由，依強制執行法第14條規定，向本院提起債
    務人異議之訴，爰依同法第18條第 2項規定，請求裁定停止
    本院99年度司執字第104207號執行事件之強制執行等語。
三、經查，本件聲請人就其與相對人間給付票款強制執行事件，
    以其經向本院提起 100年度訴字第1145號債務人異議之訴為
    由，聲請裁定停止本院民事執行處99年度司執字第104207號
    執行事件之強制執行程序，業經本院依職權調取上開執行卷
    宗及 100年度訴字第1145號之訴訟卷宗核閱屬實。從而，揆
    諸上開法文之規定，聲請人聲請於上開債務人異議之訴事件
    判決確定、和解或其他原因而訴訟終結前，提供擔保請准裁
    定停止系爭執行程序，應屬有據；又本院斟酌相對人即執行
    債權人所受損害數額，應依標的物停止執行後，債權人未能
    即時受償所受之損害額定之，而相對人因該強制執行程序所
    得受償之執行債權為新臺幣（下同） 158萬元及自民國84年
    11月9日起至清償日止，按週年利率 6%計算之利息及執行費
    7900元，其請求之金額已逾 150萬元，聲請人所提起之債務
    人異議之訴事件為得上訴三審之案件，參考各級法院辦案期
    限實施要點規定，第一、二、三審通常訴訟程序審判案件之
    期限分為1年4個月、2年、1年，共計4年4個月，故本件停止
    強制執行期間，相對人可能遭受損害為無法即時因強制執行
    滿足其債權期間所生利息損失，則聲請人聲請停止執行所應
    提供擔保金額，自應參酌前開執行債權額按法定利率計算至
    本案訴訟之債務人異議之訴事件確定終結時之孳息數額為34
    萬4045元（計算式：0000000元×5%×（4＋4/12）＝344045
    ）為據，為此爰酌定聲請人應供擔保金額為34萬4045元。
四、爰依強制執行法第18條第2項，裁定如主文。
中    華    民    國   100    年    3     月    14    日
                  民事第三庭    法  官  曾益盛
以上正本係照原本作成。
如對本裁定抗告須於裁定送達後10日內向本院提出抗告狀，並繳
納抗告費新臺幣1,000元
中    華    民    國   100    年    3     月    14    日
                                書記官  蔡月女